# 关于股权收购时资产价值认定问题

提问人：s139315d 时间：2019-08-27 18:08:56
案例背景：一家给居民提供液化石油气的企业，会根据当年实际对外销售的液化石油气瓶数计算并领取年度财政补贴，财政补贴的计算方法是根据成本+费用 +10%利润计算的价格减去企业已收居民部分的差额给与；同时，该公司工资核算目前为本月计提并发放上月工资；由于涉及股权收购事项，该公司要出具 20X9年 7 月 31 日为基准日的审计报告；
疑问：根据公司目前的工资计提特点，审计调整补提 7 月工资，但是在计算 7 月份财政补贴时是否同时考虑该 7 月份人工成本的增加？
观点 1 ：在计算 7 月份财政补贴时要考虑补提的 7 月份人工成本；
理由：由于财政补贴是对企业发生的各项成本费用进行的补贴，因此 7 月份补贴的人工成本也在补贴范围内，因此可以作为计算财政补贴的基数；
观点 2 ：在计算 7 月份财政补贴时不应考虑补提的 7 月份人工成本；
理由：由于财政补贴为按年度申报补贴，同时补贴范围为全年发生的 12 个月人工成本，因此在 7 月 31 日这个时点上，如果将 7 月补提的人工成本考虑进来，将导致 20X9 年 1-7 月份计入了 8 个月人工成本对应财政补贴形成的利润，而 20X9 年 8-12月份只有 4 个月人工成本对应财政补贴形成的利润，使得全年利润不均衡；请教陈版主，上述案例下观点 1 和观点 2 哪个更为合理，谢谢陈版主。

回答人：chenyiwei
基于本次审计目的（股权收购定价），为了合理、公允地反映目标故群的估值，不论日常如何核算，此次应采用 “观点 1” 进行调整，即根据补提的7 月份人工成本对应考虑其应收取单独补贴金额，对财政补贴按权责发生制原则予以确认和计量。同时应对本年 1 月计提的上年 12 月工资及其对应的财政补贴金额进行跨年调整。这样本年度的调整后利润表仍然是反映本年1 ～ 7 月的人工成本和对应的补贴金额。